臺灣高等法院刑事判決
110年度上易字第775號
上  訴  人  
即  被  告  彭盛尉


上列上訴人即被告因竊盜案件，不服臺灣桃園地方法院109年度
易字第788號，中華民國110年2月9日第一審判決（起訴案號：臺
灣桃園地方檢察署108年度少連偵字第180號），提起上訴，本院
判決如下：
    主  文
原判決撤銷。
甲○○共同犯踰越安全設備侵入住宅竊盜罪，累犯，處有期徒刑壹
年貳月。未扣案如附表所示之犯罪所得均沒收，於全部或一部不
能沒收或不宜執行沒收時，追徵其價額。
    犯罪事實
一、甲○○為成年人，少年甲○○（姓名、年籍均詳卷，民國00年0
    月生）與甲○○之子彭原宏為同校學長、學弟，兩人因而認識
    ，少年乙○○（姓名、年籍均詳卷，00年0月生）則為少年甲○○之同校學長，甲○○知悉少年甲○○、乙○○均為未滿18歲之少
    年。緣其輾轉得知少年甲○○之同校學弟丙○○（姓名、年籍均
    詳卷，00年0月生）之母親阮○○具有值錢之財物，且其另以
    不詳方式取得阮○○位在桃園市○○區○○路0段000巷00弄00號住
    處（下稱本案住處）1樓大門之鑰匙，乃先與少年甲○○謀議
    由少年甲○○至本案住處內行竊，再由甲○○就竊得財物予以變
    賣分贓，而於107年8月19日晚間11時許，將鑰匙交給少年甲○○，少年甲○○另告知少年乙○○謀議行竊一事，少年乙○○即應
    允一同行竊，渠等三人即共同意圖為自己不法之所有，基於
    竊盜之犯意聯絡，於同年月20日上午11時許，由少年甲○○、
    乙○○持上開鑰匙開啟本案住處1樓大門而侵入之，適遇少年
    丙○○在該住處內，而甲○○則於同日中午12時許，前往該住處
    外，向少年甲○○確認有無依謀議之計畫竊得阮○○之財物，少
    年甲○○因而向少年丙○○藉詞稱對於阮○○位於本案住處2樓之
    房間感到好奇，推由少年乙○○以身體猛力撞開該房間上鎖之
    房門，進入後，續由少年乙○○大力扯開上鎖之抽屜，少年甲○○則翻動抽屜內之物品，乃發現阮○○所有之黃金，惟因少年
    丙○○認少年甲○○、乙○○之行為不妥，便藉故欲至超商購物，
    渠等遂一起離開，少年丙○○並將該房間上鎖。
二、其後少年甲○○、乙○○又承前同一竊盜犯意，推由少年甲○○從
    本案住處1樓外沿著圍牆攀爬至隔鄰住處之遮雨棚，順沿爬
    至上開房間外之陽台，打開未上鎖之鐵窗而進入該房間，並
    開啟房門讓少年乙○○進入，竊取阮○○所有放置於該房間抽屜
    之黃金4塊，得手後旋與少年乙○○離去，一同前往甲○○位於
    桃園市○○區○○路0段000巷00號之居所，將黃金4塊交給甲○○
    ，再由甲○○騎車搭載少年甲○○至址設桃園市○○區○○街0號之
    金永山銀樓，於同日向不知情之銀樓職員變賣黃金1塊，變
    價得款新臺幣（下同）4萬800元，並分給少年甲○○、乙○○各
    1,000元。嗣阮○○返回本案住處後發現房間抽屜內之4塊黃金
    遭竊，遂報警處理，始查獲上情。
三、案經阮○○訴由桃園市政府警察局楊梅分局報請臺灣桃園地方
    檢察署檢察官偵查起訴。　　
    理  由
壹、證據能力方面
一、按被告以外之人於審判外之言詞或書面陳述，除法律有規定
    者外，不得作為證據，刑事訴訟法第159條第1項固定有明文
    ；惟被告以外之人於審判外之陳述，雖不符同法第159條之1
    至第159條之4之規定，而經當事人於審判程序同意作為證據
    ，法院審酌該言詞陳述或書面陳述作成時之情況，認為適當
    者，亦得為證據；當事人、代理人或辯護人於法院調查證據
    時，知有同法第159條第1項不得為證據之情形，而未於言詞
    辯論終結前聲明異議者，視為有前項之同意，此據同法第15
    9條之5規定甚明。又按被告於第二審經合法傳喚無正當理由
    不到庭者，得不待其陳述逕行判決，刑事訴訟法第371條規
    定甚詳，此係因被告已於第一審程序到庭陳述，並針對事實
    及法律為辯論，應認已相當程度保障被告到庭行使訴訟權。
    倘被告於第二審經合法傳喚，竟無正當理由而不到庭，為避
    免訴訟程序延宕，期能符合訴訟經濟之要求，並兼顧被告訴
    訟權之保障，應解為被告係放棄在第二審程序中為與第一審
    相異之主張，而默示同意於第二審程序中，逕引用其在第一
    審所為相同之事實及法律主張。從而，針對被告以外之人於
    審判外之陳述，如被告於第一審程序中已依刑事訴訟法第15
    9條之5規定，為同意或經認定為默示同意作為證據，嗣被告
    於第二審經合法傳喚無正當理由不到庭，並經法院依法逕行
    判決者，揆諸前開說明，自應認被告於第二審程序中，就前
    開審判外之陳述，仍採取與第一審相同之同意或默示同意。
    查上訴人即被告甲○○於原審審理時，就本判決所引用之被告
    以外之人於審判外之陳述，表示同意均具有證據能力（見原
    審卷第86、87頁），嗣於本院審判時經合法傳喚無正當理由
    未到庭，致未對證據能力表示意見；而檢察官於本院審理時
    則表示均有證據能力（見本院卷第93、94頁）。經本院審酌
    該等證據之作成情況，尚查無違法不當及證明力明顯過低之
    瑕疵，亦認為以之作為證據應屬適當，爰逕依刑事訴訟法第
    159條之5第1項規定，認前揭證據均有證據能力。
二、本判決所引用之其餘文書證據及證物，並無證據證明係公務
    員違背法定程序所取得，亦無顯有不可信之情況，且經本院
    於審理期日合法調查，該等證據自得作為本案裁判之資料。
貳、實體方面
一、認定犯罪事實所憑證據及理由
　㈠被告與少年甲○○認識，亦知悉少年甲○○、乙○○於案發時均為
    未滿18歲之少年，案發當日其有於中午12時許至本案住處外
    ，嗣並騎車搭載少年甲○○至上開銀樓變賣黃金1塊；而少年
    甲○○、乙○○亦確有至本案住處竊取黃金4塊之事實，業據證
    人即少年甲○○、乙○○、丙○○、丁○○（姓名、年籍均詳卷）、
    證人即告訴人阮○○、證人即上開銀樓負責人古宇程於警詢、
    偵訊、原審法院少年法庭訊問或原審審理時分別證述明確（
    見偵卷第27至34、65至68、71至76、85至87、157至165、17
    0至174、201至204、211至213、243至246頁、原審卷第115
    至127頁），並有上開銀樓之飾金條塊登記簿、本案住處及
    房間之採證照片等件在卷可佐（見偵卷第89至99、101至105
    頁），且為被告所是認（見原審卷第88至90頁），是此部分
    事實首堪認定。
　㈡被告雖否認本件犯行，但除上揭事證外，復有以下證據可資
    佐證：　　
  ⒈少年甲○○於警詢時證稱：107年8月11日時我有去被告家裡玩
    ，當時被告即表示本案住處之房間有值錢的東西，要想辦法
    去偷，之後在107年8月19日時我再次去被告家裡玩，被告又
    再度提起要去本案住處偷東西，我才答應要去偷，被告並交
    給我該住處1樓大門鑰匙，要去偷之前我有聯絡乙○○，問他
    要不要一起去偷，乙○○答應後，我們於107年8月20日當天前
    往本案住處，我持鑰匙開啟該住處1樓大門後，被告有打電
    話給我，叫我出去與他碰面，我跟他在該住處外碰面，他問
    我東西偷到沒，後來還來一位少年丁○○是來找丙○○，他沒有
    跟我們一起行竊，之後我返回本案住處與乙○○竊得黃金4塊
    以後，與乙○○、丁○○一同前往被告住處，過程中我有跟他們
    說我有偷到黃金，到達被告住處後，也跟被告說我有偷到黃
    金，被告就載我去上開銀樓把黃金賣掉，到該銀樓外，被告
    叫我在外面等，他自己一個人進去，被告從銀樓出來後，手
    上多了一疊千元鈔票並放進他的口袋，之後他就載我到他家
    附近的小路，分給我2,000元，我把其中1,000元給乙○○等語
    （見偵卷第28至32頁）；其於偵訊時復證稱：被告是前一、
    二天叫我去本案住處看可否偷東西，並把鑰匙交給我，當時
    我沒問被告鑰匙怎麼來的，107年8月20日當天我就約乙○○一
    起去本案住處偷東西，我在該住處時，被告有打電話給我，
    並來該住處外找我，他是來問我有無看到錢或金塊，後來還
    有一位少年丁○○他是來找丙○○，他沒有跟我們一起行竊，我
    竊得黃金4塊後，跟乙○○、丁○○直接前往被告住處，過程中
    我有跟他們說偷到黃金，將竊得的黃金4塊交給被告，被告
    與我抵達上開銀樓後，叫我在外面顧機車，被告賣完黃金後
    有拿2,000元給我，我自己拿到1,000元，另外1,000元給乙○○等語（見偵卷第211至213頁）；嗣其於原審審理時仍證稱
    ：被告是在107年8月20日前一天晚上或下午將本案住處鑰匙
    交給我，因為那時候我跟被告都想去該住處偷東西，是被告
    提議要去偷東西，但我因為也想要有錢，所以有答應，107
    年8月20日那天要去本案住處行竊之前，我有先聯絡乙○○，
    找他一起去偷，我到該住處後，被告有來住處外找我，他是
    要跟我說有什麼值錢的東西就拿出來，不一定是要竊取現金
    ，那時候乙○○、丙○○都有看到我跟被告說話，竊得黃金4塊
    後，我就跟乙○○、丁○○去被告家，跟被告說我有偷到黃金4 
    塊，然後交給被告，被告跟我說要去賣黃金，就馬上載我去
    銀樓，到銀樓後只有被告一人進去，賣完黃金後，他有給我
    錢，我就把其中1,000元分給乙○○，我自己則拿了1,000元等
    語（見原審卷第115至122頁）。
  ⒉少年乙○○於原審法院少年法庭調查時供稱：當天早上甲○○發
    訊息要我一起到本案住處行竊，我說隨便，我就跟他一起去
    ，在本案住處時，我有看到被告來住處外找甲○○，甲○○偷到
    黃金後，我們與另外一個後來才來的人，就是丁○○一起去被
    告家，過程中甲○○有跟我說他有偷到黃金，後來我有分到1,
    000元等語（見偵卷第159至163頁）；其於偵訊時證稱：我
    於107年8月20日有與甲○○一起去本案住處，我有看到甲○○拿
    出1把鑰匙將該住處1樓大門打開，在該住處的時候，被告有
    來找甲○○，但我跟他們隔一段距離，我沒有聽到他們在說什
    麼，然後還有一個人也來本案住處，就是丁○○，甲○○偷到黃
    金後，我們就一起去被告家，過程中甲○○有把偷到的黃金拿
    給我看，到被告家後，被告就載甲○○出去，我不知道他們去
    哪裡，等到甲○○回來後，我跟他一起離開，他有拿1,000元
    給我等語（見偵卷第201至204頁）。
　⒊少年丁○○於警詢時證稱：我於107年8月20日那天是要去找丙○○玩，所以才到本案住處，剛到時我就有看到甲○○沿著圍牆
    爬到該住處2樓的房間，然後我跟乙○○、丙○○進入該住處走
    上2樓房間，上2樓時就看到甲○○開門走出來，大家就一起進
    到房間裡，甲○○、乙○○有翻找抽屜，我跟丙○○在旁邊看，後
    來離開本案住處後，甲○○有拿給我、乙○○看1塊長方形的黃
    金，我們接著就一起到被告家看電視，中間甲○○有讓被告載
    出去一陣子，等到甲○○被載回來後，我就自己騎腳踏車離開
    等語（見偵卷第80至81頁），復於原審審理時證稱：我在10
    7年8月20日那天有去本案住處，也有跟甲○○、乙○○離開該住
    處，一起去被告家，我有見到被告，我們到被告家後，甲○○
    就讓被告載走了等語（見原審卷第125至126頁）；另少年丙○○於警詢、偵訊時則均證稱：我有看到被告出現在我家外面
    ，那天他來找甲○○，甲○○有出去跟被告見面，但我不知道他
    們聊了什麼等語（見偵卷第72、73、245頁）。
  ⒋經核少年甲○○於警詢、偵訊及原審審理時之證述，對於其事
    先如何與被告謀議至本案住處行竊、該住處1樓大門鑰匙係
    由被告所交付，行竊後與被告一同前往銀樓變賣竊得之黃金
    及分得變價贓款等內容，先後所述均屬一致，並無明顯矛盾
    或不合常情之處，倘少年甲○○係虛捏情節嫁禍被告，實無可
    能對於雙方共謀竊盜過程，均能證述綦詳，前後互核相符，
    佐以少年甲○○於案發時僅係涉世未深之國中學生，其與被告
    並無任何恩怨嫌隙（見偵卷第16頁、原審卷第123頁），實
    無蓄意構陷被告入罪之理，足認少年甲○○所為證述，應屬信
    而有徵。再少年甲○○所證行竊過程中，被告有與其在本案住
    處外見面、行竊後其與乙○○等人一同前往被告居所、路途中
    其曾出示所竊黃金供乙○○、丁○○觀覽、至被告居所後曾由被
    告騎車搭載其外出、其返回後交付1,000元給乙○○等情，亦
    核與少年乙○○、丁○○、丙○○前揭所證各節大致相符，並無齟
    齬，俱足以補強少年甲○○證述之憑信性，堪認少年甲○○所述
    應非向壁虛構。況倘若被告未與少年甲○○謀議行竊本案住處
    財物，又豈會特地於事中至該住處外找少年甲○○，且於事後
    旋即騎車搭載少年甲○○一同前往銀樓變賣黃金，益徵少年甲○○所證被告為本件共謀竊盜之人，洵非無稽。
　㈢對於被告辯解的判斷：
　⒈被告之辯解略以：⑴被告並無取得本案住處1樓鑰匙，更不可
    能將該鑰匙交給甲○○。甲○○僅交1塊黃金給被告，要求被告
    將該黃金拿至銀樓變賣，被告才與甲○○一同至銀樓變賣該金
    塊，得款3萬8,800元當場由被告交給甲○○。原審就此部分僅
    依甲○○之不實陳述，即為被告不利之判決。⑵被告於原審審
    理時即當庭要求甲○○等少年當面對質，以期發現甲○○之不實
    陳述，但原審均不予理會。故原審未盡調查證據之能事，即
    為被告有罪之判決，其認事用法顯有違誤云云。
　⒉然依下列說明，被告之辯解顯不足採信：
    ⑴按證據之取捨及其證明力之判斷，俱屬事實審法院自由判
      斷裁量之職權，此項自由判斷職權之行使，倘不違背客觀
      存在之經驗法則及論理法則，即無違法可指，觀諸刑事訴
      訟法第155條第1項規定意旨甚明，自難任憑己意，指摘為
      違法（最高法院108年度台上字第356號判決意旨參照）。
      本院係依憑上揭各項事證，經逐一剖析，互核印證結果，
      乃採信少年甲○○所證與被告共同竊盜一事非屬虛構，其證
      述憑信性堪予保障，已達確信其為真實之程度，始據以認
      定被告之犯行，業見前述。故本案並非僅憑少年甲○○之單
      一證述，即遽認被告犯行，故被告徒執上揭⒈⑴所示情詞，
      否認犯行，並指摘本案僅以少年甲○○之證述為憑，自無足
      取。
　　⑵原審審理時已依檢察官之聲請，傳喚證人即少年甲○○、丁○○到庭進行交互詰問（見原審卷第114至128頁），業已保
      障被告之反對詰問權。而被告於原審時並未聲請調查任何
      證據（包括聲請與證人對質），迄至原審辯論終結前，經
      原審審判長詢問尚有何證據聲請調查時，被告亦答稱「沒
      有」（見原審卷第128頁），足見被告於原審審理時並未
      聲請調查任何證據。是其徒執上揭⒈⑵所示情詞，空言指摘
      原審未盡調查之能事，亦顯無足取。
  ㈣綜上所述，足徵被告所辯俱無足取，是以本件事證已臻明確
    ，被告之犯行亦堪認定。
二、論罪之說明　 
　㈠新舊法比較：　
    按行為後法律有變更者，適用行為時之法律。但行為後之法
    律有利於行為人者，適用最有利於行為人之法律，刑法第2
    條第1項定有明文。查被告行為後，刑法第321條第1項業於1
    08年5月29日修正公布，並於同年月31日施行。該條法定刑
    原規定「6月以上5年以下有期徒刑，得併科新臺幣10萬元以
    下罰金」，修正後則規定「6月以上5年以下有期徒刑，得併
    科50萬元以下罰金」，已提高得併科罰金刑之上限，故經比
    較新舊法結果，修正後規定對被告並無較為有利，依刑法第
    2條第1項前段規定，即應適用修正前刑法第321條第1項規定
    。
　㈡按修正前刑法第321條第1項第2款之「其他安全設備」，係指
    門扇、牆垣以外，依通常觀念足認防盜之一切設備而言，諸
    如門鎖、窗戶、冷氣孔、房間門或通往陽台之門均屬之。次
    按刑法分則或刑法特別法中規定之結夥二人或三人以上之犯
    罪，應以在場共同實施或在場參與分擔實施犯罪之人為限，
    不包括同謀共同正犯在內。司法院大法官會議釋字第109號
    解釋「以自己共同犯罪之意思，事先同謀，而由其中一部分
    之人實施犯罪之行為者，均為共同正犯」之意旨，雖明示將
    「同謀共同正犯」與「實施共同正犯」併包括於刑法總則第
    28條之「正犯」之中，但此與規定於刑法分則或刑法特別法
    中之結夥犯罪，其態樣並非一致（最高法院76年台上字第72
    10號判例意旨參照）。準此，少年甲○○、乙○○以侵入本案住
    處，復由少年甲○○攀爬至該住處2樓陽台，開啟鐵窗踰越入
    內之方式行竊，當係踰越安全設備侵入住宅竊盜甚明。至被
    告雖與少年甲○○、乙○○同謀竊盜，但被告並未在場共同實施
    或在場參與分擔（被告雖於事中曾至本案住處外找少年甲○○
    ，然僅係前往詢問少年甲○○竊盜之情形，並非把風、接應或
    其他在場參與竊盜之舉），自難將被告算入刑法竊盜罪之結
    夥人數。故本件在場竊盜之人既僅有少年甲○○、乙○○，即不
    符竊盜罪「結夥三人以上而犯之」之加重要件。
　㈢被告之罪名：
　　核被告所為，係犯修正前刑法第321條第1項第1款、第2款之
    踰越安全設備侵入住宅竊盜罪。　　
　㈣共同正犯：
　　刑法之共同正犯，其正犯性理論係「一部行為全部責任」原
    則，依一般採用之犯罪共同說，共同正犯之成立，各參與犯
    罪之人，在主觀上具有明示或默示之犯意聯絡（即共同行為
    決意），客觀上復有行為之分擔（即功能犯罪支配，於同謀
    共同正犯場合，某程度上亦有此情），即可當之。換句話說
    ，行為人彼此在主觀上有相互利用對方行為，充當自己犯罪
    行為之意思，客觀上又呈現分工合作，彼此互補，協力完成
    犯罪之行為模式，即能成立（最高法院110年度台上字第388
    5號判決意旨參照）。查被告與少年甲○○、乙○○就本案竊盜
    之犯行，依上揭分工合作模式，各自分擔實施其中一部行為
    ，並互相利用他方之行為，以達渠等竊盜獲取財物之共同目
    的，故彼此間就本件犯行，均有犯意聯絡及行為分擔，俱為
    共同正犯。
　㈤接續犯：　　
　　被告等人基於竊盜之單一犯意，推由少年甲○○、乙○○在密切
    接近之時、地，先後著手為事實欄一、二所示之竊盜行為，
    侵害同一法益，各行為之獨立性極為薄弱，依一般社會健全
    觀念，難以強行分開，在刑法評價上，以視為數個舉動之接
    續施行，合為包括之一行為予以評價，較為合理，故應論以
    接續犯之一罪。　　　
  ㈥刑之加重：
　⒈被告與少年甲○○、乙○○共同為竊盜犯行，應依兒童及少年福
    利與權益保障法第112條第1項前段規定，加重其刑。
　⒉司法院釋字第775號解釋意旨，係闡釋行為人雖符合刑法第47
    條第1項累犯規定之要件，法院仍應依個案犯罪情節，具體
    審酌行為人犯罪之一切情狀暨所應負擔之罪責，以裁量應否
    依累犯加重之規定加重其刑。例如原應量處最低法定刑，於
    其所犯之罪不符合刑法第59條所定酌減其刑要件之情形，若
    依累犯之規定加重其最低本刑，致行為人被量處超過其所犯
    之罪之法定最低本刑，將使其所承受之刑罰超逾其所應負擔
    之罪責，而違背憲法比例及罪刑相當原則者，法院應裁量是
    否依累犯加重之規定加重其法定最低本刑（最高法院110年
    度台上字第2017號判決意旨參照）。經查，被告前因竊盜案
    件，經原審法院以103年度審簡字第341號判決判處有期徒刑
    6月，再經原審法院以103年度簡上字第276號判決駁回上訴
    確定，嗣經入監執行後，於104年10月3日執行完畢，此有本
    院被告前案紀錄表附卷可按，其受有期徒刑執行完畢，於5
    年以內故意再犯本件最重本刑為有期徒刑以上之罪，為累犯
    。本院審酌被告於上開前案徒刑入監執行完畢後未滿3年，
    即無視法律禁制，再為本件相同罪質之竊盜犯行，足徵其並
    未真正悛悔改過，刑罰反應力確屬薄弱，且以其本件再犯之
    情節而論，亦具相當惡性，自不宜量處最低法定刑，而應酌
    量加重其刑，延長矯正期間，將有助其之再社會化，亦符合
    憲法罪刑相當原則之要求，自應依刑法第47條第1項規定，
    加重其刑。
  ㈦刑之遞加：
    被告所犯本件犯行，有兒童及少年福利與權益保障法第112 
    條第1項前段、刑法第47條第1項加重其刑之適用，依刑法第
    70條規定，應遞加之。　　
三、撤銷改判之理由
　㈠原審經詳細調查後，以被告犯罪之事證明確，予以論罪科刑
    ，固非無見。惟查，被告所犯本件竊盜罪，並不符修正前刑
    法第321條第1項第4款「結夥三人以上而犯之」之加重要件
    ，業見前述，乃原判決仍對被告論以該竊盜加重要件，於法
    自有未合。
  ㈡準此，被告上訴否認犯行，而以前揭辯解指摘原判決不當，
    固無理由，然原判決既有上開未恰之處，已屬無可維持，自
    仍應由本院予以撤銷，另為適法判決。　
四、自為科刑及沒收之說明
  ㈠科刑部分：
    本院以行為人之責任為基礎，審酌被告正值中壯，本應依循
    正軌獲取所需，詎其不思此為，竟與少年甲○○、乙○○以上開
    方式，於光天化日之下侵入住宅行竊，並竊得前揭黃金4塊
    ，除扭曲少年甲○○、乙○○之價值觀，並使告訴人權益受損，
    致社會治安益形敗壞外，亦將使告訴人對於住家安全心生陰
    影，嗣被告於犯後仍一再飾詞圖卸其責，未能正視己非，是
    其所為自應受有相當程度之刑事非難，兼衡其犯罪之動機、
    目的、手法、國中畢業之智識程度、業工、家境小康之生活
    狀況（以上見偵卷第13頁）及其迄今猶未與告訴人達成和解
    或對之所有賠償等一切情狀，酌情改量處如主文欄第2項所
    示之刑。
　㈡沒收部分：
　⒈被告與少年甲○○、乙○○共同竊得黃金4塊，均交由被告持有，
    其中黃金1塊，業已變價得款4萬800元，並已交由少年甲○○
    、乙○○各取得1,000元（合計2,000元），業如前述。故附表
    編號1所示黃金3塊，均為被告之犯罪所得；而附表編號2所
    示3萬8,800元（4萬800元－2,000元＝3萬8,800元），則係被
    告賣出所竊其中1塊黃金之變價所得，屬於其犯罪所得之變
    得之物，因俱未扣案且未發還被害人，爰依刑法第38條之1
    第1項前段、第3項規定，均併予宣告沒收，且於全部或一部
    不能沒收或不宜執行沒收時，追徵其價額。
  ⒉至被告交付少年甲○○之鑰匙1支，固係供犯罪所用，然該鑰匙
    並未扣案，衡情其價值應屬甚微，予以沒收不具刑法上之重
    要性，且為免本案確定後執行上之困擾，爰不予宣告沒收，
    附此敘明。
參、被告經合法傳喚，無正當理由未於審理期日到庭，有本院送
    達證書、在監在押全國紀錄表等件在卷足憑，爰依刑事訴訟
    法第371條之規定，不待其陳述逕行判決。
據上論斷，應依刑事訴訟法第371條、第369條第1項前段、第364
條、第299條第1項前段，兒童及少年福利與權益保障法第112條
第1項前段，刑法第2條第1項前段、第28條、修正前刑法第321條
第1項第1款、第2款、刑法第47條第1項、第38條之1第1項前段、
第3項，刑法施行法第1條之1第1項，判決如主文。
本案經檢察官林曉霜提起公訴，被告提起上訴後，由檢察官羅松
芳到庭執行職務。
中　　華　　民　　國　　110 　年　　8 　　月　　11　　日
　　　　　　　　　刑事第九庭  審判長法　官  潘翠雪
　　　　　　　　　　　　　　　　　  法　官  陳俞婷
　　　　　　　　　　　　　　　　　  法　官  陳信旗
以上正本證明與原本無異。
不得上訴。
                                    書記官  董佳貞
中　　華　　民　　國　　110 　年　　8 　　月　　11　　日

附表   編號 犯罪所得 備註 1 黃金3塊 未扣案且未歸還告訴人。 2 新臺幣3萬8,800元 未扣案且未歸還告訴人，為被告變賣竊得黃金1塊所得之4萬800元，扣除各分贓予少年甲○○、乙○○1,000元之犯罪所得。 

附錄本案論罪科刑法條全文：
修正前刑法第321條
    犯竊盜罪而有下列情形之一者，處六月以上、五年以下有期
    徒刑，得併科新臺幣十萬元以下罰金：
　　一、侵入住宅或有人居住之建築物、船艦或隱匿其內而犯之
        者。
　　二、毀越門扇、牆垣或其他安全設備而犯之者。
　　三、攜帶兇器而犯之者。
　　四、結夥三人以上而犯之者。
　　五、乘火災、水災或其他災害之際而犯之者。
　　六、在車站、埠頭、航空站或其他供水、陸、空公眾運輸之
        舟、車、航空機內而犯之者。
　　前項之未遂犯罰之。